---
title: "Untitled"
output: pdf_document
---

```{r setup, include=FALSE}
knitr::opts_chunk$set(echo = TRUE)
```

## Praktikum 9

# Import Library tidyverse
```{r cars}
library(tidyverse)
library(dslabs)
```

# Mendefinisikan Path
# Fungsi untuk mencari lokasi dataset yang akan digunakan
```{r}
path <- system.file("extdata",package = "dslabs")
path
```

# Mencari nama file
```{r }
filename <- file.path(path,"fertility-two-countries-example.csv")
filename

```

# Mengimport dataset ke variabel
```{r }
wide_data <- read.csv(filename)
view(wide_data)
```

# Merapikan Data
# Gather mentranformasikan dari yang bukan tidy menjadi tidy
```{r }
new_tidy_data <- gather(wide_data,year, fertility, 'X1960':'X2015')
view(new_tidy_data)
```

# Menggunakan operator pipe untuk merapikan data

```{r }
new_tidy_data <- wide_data %>%
  gather(year,fertility,'X1960':'X2015')
view(new_tidy_data)
```

# Alternatif lain

```{r }
new_tidy_data <- wide_data %>% gather(year,fertility, -country)
view(new_tidy_data)
```

# Melihat class dari new tidy data
# Mengubah tipe data dengan convert
```{r }
class(new_tidy_data)
new_tidy_data <- wide_data %>% gather(year,fertility, -country, convert = TRUE)
class(new_tidy_data$year)
```

# Memvisualisasikan data dengan ggplot
```{r }
new_tidy_data %>% ggplot(aes(year,fertility, color = country))+ geom_point()
```

# Mengembalikan Data dari yang rapi ke tidak rapi
```{r }
new_wide_data <- new_tidy_data %>% spread(year,fertility)
view(new_wide_data)
```

