---
title: "Tugas Modul 9"
output: pdf_document
author : "Nico"
---

```{r setup, include=FALSE}
knitr::opts_chunk$set(echo = TRUE)
library(tidyverse)

```

## 1. Jalankan perintah berikut untuk membuat objek baru bernama “co2_wide”:

```{r }
co2_wide <- data.frame(matrix(co2, ncol = 12)) %>% 
setNames(1:12) %>% 
mutate(year = as.character(1959:1997))
head(co2_wide)
```

# Mengubah dataset menjadi tidy

```{r }
co2_tidy <- gather(co2_wide,month,year, convert = TRUE)
head(co2_tidy)
```

## 2. Plot CO2 versus month dengan plot yang berbeda untuk setiap year menggunakan script ini:

```{r }
co2_tidy %>% ggplot(aes(month, co2, color = year)) + geom_point(mapping = aes(x = month, y = year))
class(co2_tidy$month)
```

# Hasil dari pembenaran gather
```{r }
co2_tidy <- gather(co2_wide,month,year, convert = TRUE)
class(co2_tidy$month)
```

# Joining Table

## 1. Data frame Batting berisi statistik ofensif semua pemain selama beberapa tahun. Lakukan preview data, misalnya, tampilkan 10 batting teratas dengan menjalankan script ini:

```{r }
library(Lahman) 
top <- Batting %>% 
filter(yearID == 2016) %>% 
arrange(desc(HR)) %>% 
slice(1:10) 
top %>% as_tibble()
```

Script diatas hanya menampilkan ID, bukan nama pemain. Nama-nama pemain dapat dilihat 
pada tabel ini :

```{r }
Master %>% as_tibble()
```

# Left Join untuk membuat  yang berisi ID pemain, nama depan, nama belakang, dan jumlah home run (SDM). Simpan hasil left_join pada objek baru

```{r }
tabel_batting <- Batting %>% select(playerID,HR)
tabel_master <- Master %>% select(playerID,nameFirst, nameLast,)
hasil_left_join <- left_join(tabel_master, tabel_batting, by = "playerID" )
# %>% select(Master$playerID, Master$nameFirst, Master$nameLast, Batting$HR)
head(hasil_left_join)
```

## 2. Dengan menggunakan dataset yang sama, gunakan data frame “Salaries” untuk menambahkan informasi gaji masing-masing pemain ke tabel yang telah dibuat dalam latihan no 1. Perhatikan bahwa besar gaji berbeda setiap tahunnya. Pastikan untuk memfilter gaji pada tahun 2016, lalu gunakan right_join. Tampilkan hasil yang berisi: nama depan, nama belakang, tim, SDM, dan gaji.

```{r }
tabel_batting_baru <- Batting %>% select(playerID,teamID,HR)
tabel_salaries <- Salaries %>% filter (yearID == 2016 ) %>% select(playerID,salary)
tabel_master_baru <- Master %>% select(playerID,nameFirst,nameLast)

hasil_right_join_1 <- right_join(tabel_master_baru,tabel_batting_baru, by = "playerID")
view(hasil_right_join_1)
hasil_right_join_2 <- right_join(hasil_right_join_1, tabel_salaries, by = "playerID")

head(hasil_right_join_2)

```
